---
title: "The Game of Life"
author: "Lagoa em Dados - UFSCar Lagoa do Sino"
date: "03/03/2021"
output: html_document
---

```{r setup, include=FALSE}
knitr::opts_chunk$set(echo = TRUE)
```

## Camada de Input 

Uma função que captura as preferências do usuário para inicializar o jogo da vida. As variáveis importantes são a dimensão da malha (de 10 a 500 $px$), os tipos de objetos iniciais e suas quantidades. 

```{R}
get.preferences<-function(
  dim = 500, # Grid dimension
  obj = c("glider","lines","points","squares","cruxx"), # Object choice for initialization
  no = 3 # Number of objects at the start
    ){ 
  if(dim < 10 || dim > 500){
    print("A dimensão da matriz deve estar entre 10 e 500"); .Internal(.invokeRestart(list(NULL, NULL), NULL))
  }
  if(dim %% 1 != 0){
    print("O número da dimensão deve ser inteiro"); .Internal(.invokeRestart(list(NULL, NULL), NULL))
  }
 return(list(dim,obj,no))
}
```

## Função para configurar opções
```{r}
get.preferences<-function(
  dim = 500, # Grid dimension
  obj = "glider", # Object choice for initialization
  no = 3 # Number of objects at the start
    ){ 

obj.names <- c("glider","line","point","square","cruxx")

  if(dim < 10 || dim > 500){
    print("A dimensão da matriz deve estar entre 10 e 500"); .Internal(.invokeRestart(list(NULL, NULL), NULL))
  }

if( no %% 1 != 0 ){
    print("O número de objetos deve ser inteiro"); .Internal(.invokeRestart(list(NULL, NULL), NULL))
  }

if( length(obj) == 1) obj <- rep(obj, no)

if( length(obj) != no ){
    print("A lista de objetos deve ter tamanho compatível com o número de objetos"); .Internal(.invokeRestart(list(NULL, NULL), NULL))
  }

for(i in 1:length(obj)){
  if( sum(obj[i] == obj.names) == 0){
    print("Os objetos devem ser dos tipos: glider, line, point, square, or cruxx"); .Internal(.invokeRestart(list(NULL, NULL), NULL))
  }
} # end for


 return(list("dim" = round(dim),"obj" = obj,"number_objects" = no))
}
```

```{R}
get.preferences(dim=25.7, obj = "glider", no = 2)
```

## Criar a matriz (espaço) onde o jogo acontece

```{R}
create.matrix<-function(initial=NULL){
  
  size<-initial[[1]]
  value<-rep( 0, size^2 )
  M<-matrix(value, nc = size)

  return( list("Matrix" = M, "dim" = size) )
}
```


## Criar objetos iniciais 

+ para criar linhas

```{r}
create_line <- function(space = space, pos = pos, centr = centr){

AUX <- space$M
i <- centr[1]
j <- centr[2]
  
  if(pos == "diag 1") AUX[i + 1, j + 1] <- AUX[i, j] <- AUX[i - 1, j - 1] <- 1

  if(pos == "diag 2") AUX[i - 1, j - 1] <- AUX[i, j] <- AUX[i + 1, j + 1] <- 1
  
  if(pos == "horiz") AUX[i, j - 1] <- AUX[i, j] <- AUX[i, j + 1] <- 1

  if(pos == "vert") AUX[i - 1, j] <- AUX[i, j] <- AUX[i + 1, j] <- 1

return(AUX)
}
```

+ Incluindo os objetos na incialização do espaço

```{r}
initial_state <- function( ops ){
pos.names <- c("diag 1", "diag 2", "horiz", "vert")    
space <-  create.matrix( ops )

for(i in 1: ops$number_objects ){
pos <- sample(pos.names, 1)
centr <- sample(2:(ops$dim-2), 2, replace = T)
if(ops$obj[i] == "line" ) space$Matrix <- create_line(space, pos, centr )
}

return( space )
}
```


# Imprime a matrix

```{r}
print_space <-  function( space = space ){

  mat <- space$Matrix
  image(1:nrow(mat), 1:ncol(mat), mat, c(0,0,0):c(1,1,1), xlab = "", ylab = "", axes = F)  
} 
```

# Workflow - Onde apenas rodamos as funções 

## Teste da camada de input

```{R}
# Comando inserido pelo usuário
options <-get.preferences(dim = 100, obj="line")
# Inicializar
options$dim
sp <- initial_state( options )
print_space( sp )
```

